* Ngspice тест: FAN_KEY (порт-интерфейс из KiCad)




.INCLUDE hyg012n03_ngspice.lib
.INCLUDE motor_model.lab
.INCLUDE spice/FAN_KEY.sub
.model MyD D(IS=1e-6 RS=0.01 CJ=2n BV=60)
.model TVS24 D(IS=4.35e-9 RS=0.64 BV=8)
.model TVS5 D(IS=4.35e-9 RS=0.64 BV=5.6)
.model SW_GP SW(Ron=0.1 Roff=1Meg Vt=1.5 Vh=0.5)

* Порты: FAN_GATE_EXT FAN_LOAD_LO FAN_PWM_OUT GND MOTOR_TERM VBAT_FAN
XFAN_KEY FAN_GATE_EXT FAN_LOAD_LO FAN_PWM_OUT XGND MOTOR_TERM VBAT_FAN FAN_KEY
* мотор (motor_model.lab) + паразитные провода — только в тесте:
XMOT VBAT_FAN MOTOR_TERM SPEED DC_MOTOR_ADVANCED
R33 VBAT_SRC VBAT_FAN 0.015
L3  VBAT_SRC VBAT_FAN 1.5u
R34 XGND 0 0.015
L4  XGND 0 1.5u

VB VBAT_SRC 0 DC 13.5
* Источник ШИМ с импедансом выхода модуля контроля (R14 4.7k + R15 1k):
* слабая подтяжка -> медленный фронт затвора (завал) на 4кГц
RSRC FAN_PWM_OUT FAN_PWM_SRC 5.7k
VDRV FAN_PWM_SRC 0 PULSE(12 0 0 0.5u 0.5u 125u 250u)
.measure TRAN vdmax MAX v(FAN_LOAD_LO)
* PASS: 4кГц ШИМ: завал фронтов затвора, сток на freewheel-диоде ~14В
.control
tran 2u 1m
set maxstep=5u
let vg = v(FAN_GATE_EXT)
let n = length(vg)
let vgsmax = vg[n-1]
let ig = v(FAN_PWM_SRC,FAN_GATE_EXT)/5.7k
let igavg = mean(ig)
print vgsmax igavg
run
.endc
.end
